# 关于资产组

提问人：西楼看月 时间：2013-05-30 13:36:00
陈老师：注会某练习题说甲公司对控股的乙公司的商誉进行减值测试。在进行商誉减值测试时，甲公司将乙公司认定为一个资产组，而且判断该资产组的所有可辨认资产不存在减值迹象。但教材说：不能把一个企业的整个资产都作为一个资产组。练习题是否有误

回答人：chenyiwei
不能绝对地说“不能把一个企业的整个资产都作为一个资产组”。因为“资产组”的定义是“企业可以认定的最小资产组合，其产生的现金流入应当基本上独立于其他资产或者资产组产生的现金流入”，因此也不排除可能一个企业就是一个大的资产组，尤其是在一些功能较为单一的企业中。

提问人：西楼看月 时间：2013-05-30 15:27:37
回复 chenyiwei 的帖子
也就是说教材这种说法是不正确的，可以这样理解吧

回答人：chenyiwei
没看过教材原文。请注意对原文应当完整、全面地引用和理解，不能没有上下文而片面摘引其中的部分内容，以免误导。